zh-TW: 琴弦末端類型: 球狀端; 子彈端; 雙球狀端; 環狀端; 綁線端; 其他
bg-BG: Тип край на струната: С топче; Тип куршум; С двойно топче; С примка; За връзване; Друго
pl: Rodzaj zakończenia struny: Z kulką (ball end); Z walcem (bullet end); Z dwiema kulkami; Z pętelką; Wiązane; Inny
it: Tipo di terminazione della corda: Estremità a sfera; Estremità a proiettile; Estremità a doppia sfera; Estremità ad anello; Estremità da annodare; Altro
pt-PT: Tipo de terminal da corda: Extremidade em bola; Extremidade em bala; Extremidade em bola dupla; Extremidade em laço; Extremidade de atar; Outro
sl-SI: Vrsta zaključka strune: S kroglico; V obliki naboja; Z dvojno kroglico; Z zanko; Za privezovanje; Drugo
fi: Kielen kiinnitystyyppi: Pallopää; Luotipää; Kaksoispallopää; Lenkkipää; Solmittava pää; Muu
el: Τύπος απόληξης χορδής: Με μπίλια (Ball end); Με σφαίρα (Bullet end); Με διπλή μπίλια; Με θηλιά; Δετό άκρο; Άλλο
nb: Strengendetype: Kuleende; Bullet end; Dobbel kuleende; Løkke-ende; Knyte-ende; Annet
hr-HR: tip niz kraja: Kraj s kuglicom; Kraj u obliku metka; Kraj s dvije kuglice; Kraj s petljom; Kraj za vezanje; Ostalo
zh-CN: 琴弦尾端类型: 球状尾端; 子弹状尾端; 双球状尾端; 环形尾端; 系扣尾端; 其他
ja: ストリング端タイプ: ボールエンド; バレットエンド; ダブルボールエンド; ループエンド; タイエンド; その他
es: Tipo de extremo de la cuerda: Extremo de bola; Extremo de bala; Extremo de bola doble; Extremo de bucle; Extremo para atar; Otro
cs: Typ zakončení struny: Zakončení s kuličkou; Zakončení tvaru kulky; Dvojité zakončení s kuličkou; Zakončení se smyčkou; Vázací konec; Jiné
en: String end type: Ball end; Bullet end; Double ball end; Loop end; Tie end; Other
ko: 현 끝 유형: 볼 엔드; 불릿 엔드; 더블 볼 엔드; 루프 엔드; 타이 엔드; 기타
sv: Sträng – ändtyp: Kula; Bullet end; Dubbel kula; Ögla; Knytände; Övrigt
ru: Тип окончания струны: Шариковый наконечник; Пулевидный наконечник; С двойным шариком; Петельный наконечник; Для завязывания; Другое
sk-SK: Typ konca struny: Guličkové ukončenie (Ball end); Nábojové ukončenie (Bullet end); Dvojité guličkové ukončenie; Slučkové ukončenie (Loop end); Viazacie ukončenie (Tie end); Iné
nl: Snaar eindtype: Kogeleind; Bullet-uiteinde; Dubbel bal-uiteinde; Lusuiteinde; Knoop-uiteinde; Overig
pt-BR: Corda tipo de extremidade: Ponta com bolinha; Ponta com projétil; Ponta com bolinha dupla; Ponta com laço; Ponta de amarrar; Outro
vi: Kiểu kết thúc chuỗi: Đầu bi; Đầu đạn; Đầu bi kép; Đầu vòng; Đầu buộc; Khác
de: Typ des Saitenendes: Ball-End; Bullet-End; Double-Ball-End; Loop-End; Knüpfende; Andere
th: ประเภทปลายสาย: หมุดกลม; หมุดทรงกระสุน; หมุดกลมคู่; ปลายห่วง; ปลายผูก; อื่นๆ
lt-LT: Stygos galo tipas: Su rutuliuku; Kulkos formos; Su dviem rutuliukais; Su kilpele; Užrišamas; Kita
fr: Type d’extrémité de la corde: À boule; À balle; À double boule; À boucle; À nouer; Autre
tr: Tel uç tipi: Top uç; Mermi uç; Çift top uç; İlmekli uç; Bağlamalı uç; Diğer
hu: Húrvég típusa: Golyós végű; Töltény végű; Dupla golyós végű; Hurkos végű; Kötős végű; Egyéb
da: Strengendestype: Kugleende; Bullet-ende; Dobbelt kugleende; Løkkeende; Bindeende; Andet
ro-RO: Tip de capăt al corzii: Cu bilă (Ball end); Formă de glonț; Cu bilă dublă; Cu buclă; Cu nod (Tie end); Altele